【裁判字號】    97,上易,170
【裁判日期】    970304
【裁判案由】    竊盜等
【裁判全文】
臺灣高等法院臺中分院刑事判決         97年度上易字第170號
上  訴  人  臺灣彰化地方法院檢察署檢察官
上  訴  人
即  被  告  甲○○
上列上訴人因被告竊盜等案件，不服臺灣彰化地方法院96年度易
字第1527號中華民國96年11月30日第一審判決（起訴案號：臺灣
彰化地方法院檢察署96年度偵字第8403號），提起上訴，本院判
決如下：
    主  文
原判決撤銷。
甲○○攜帶兇器，毀越安全設備，於夜間侵入住宅竊盜，未遂，
累犯，處有期徒刑肆月，如易科罰金，以新臺幣壹仟元折算壹日
。
    事  實
一、甲○○前曾因違反藥事法等案件，經臺灣高等法院臺南分院
    以八十三年度上訴字第二一八一號判決判處應執行有期徒刑
    六年，上訴後，經最高法院以八十四年度臺上字第八七六號
    判決駁回上訴確定；又因肅清煙毒條例案件，經本院以八十
    四年度上字第三００九號判決判處有期徒刑三年六月確定，
    上揭二罪刑經接續執行，於民國八十八年八月十一日縮短刑
    期假釋付保護管束，於九十三年六月十日未經撤銷假釋視為
    徒刑執行完畢。詎仍不知悔改，於九十六年九月八日凌晨零
    時四十五分許之夜間，前往彰化縣二水鄉○○村○○路一帶
    ，欲向友人阮宏吉催討債務，惟尋覓無著，適見乙○○居住
    於彰化縣二水鄉○○村○○路一號之住宅無人在家，竟臨時
    起意，意圖為自己不法之所有，持其所有客觀上足以對人之
    身體、生命、安全構成威脅而可供兇器使用之螺絲起子一支
    （未扣案），毀壞屬於防盜安全設備之紗窗後，逾越該紗窗
    （毀損部分未據告訴），自該處一樓侵入屋內，旋即走樓梯
    至二樓房間，著手開啟櫃子欲竊取財物。惟因未見值錢物品
    ，且又發出聲響，遭住於彰化縣二水鄉○○村○○路四號之
    鄭百攸發覺可疑，經報警處理當場逮捕，而未能得逞。
二、案經乙○○訴由彰化縣警察局田中分局報請臺灣彰化地方法
    院檢察署檢察官偵查起訴。
    理  由
一、上揭犯罪事實，業據被告甲○○迭於警詢、偵查、原審及本
    院準備程序時坦承不諱，核與告訴人即被害人乙○○於警詢
    、偵查中所指訴之遭竊情形相符；並經證人鄭百攸於警詢、
    偵查中證述明確；復有竊案現場相片六張附卷可稽；另有被
    告甲○○竊盜所用之同型起子1支在卷足憑。是被告甲○○
    之前揭自白與事實相符，本件事證明確，被告甲○○犯行堪
    以認定。
二、按刑法第三百二十一條第一項第三款之攜帶兇器竊盜罪，係
    以行為人攜帶兇器竊盜為其加重條件，此所謂兇器，其種類
    並無限制，凡客觀上足對人之生命、身體、安全構成威脅，
    具有危險性之兇器均屬之，且祇須行竊時攜帶此種具有危險
    性之兇器為已足，並不以攜帶之初有行兇之意圖為必要，最
    高法院七十九年臺上字第五二五三號判例意旨可資參照。查
    本案被告甲○○著手行竊時所攜之起子一支，為鐵製材質，
    質地堅硬，又具銳利之尖角，客觀上足以對人之身體、生命
    、安全構成威脅，具有危險性，為刑法第三百二十一條第一
    項第三款所稱之兇器無疑。復按刑法第三百二十一條第一項
    第二款所謂其他安全設備，係指門扇、牆垣以外之防閑設備
    而言，紗窗既具有防閑之效用，依社會通常觀念，屬維護安
    全之防盜設備，是毀壞紗窗並自該處入屋行竊，自應論以刑
    法第三百二十一條第一項第二款之毀越安全設備竊盜罪。是
    核被告本件所為，係犯刑法第三百二十一條第二項、第一項
    第一、二、三款之攜帶兇器，毀越安全設備，於夜間侵入住
    宅竊盜未遂罪。被告已著手於竊盜犯行之實施而未能得逞，
    為未遂犯，應依刑法第二十五條第二項規定，減輕其刑。另
    被告有犯罪事實欄所述之經有期徒刑宣告及執行完畢情形，
    有臺灣高等法院被告前案紀錄表及臺灣彰化地方法院檢察署
    刑案資料查註紀錄表在卷可按，其於有期徒刑執行完畢後五
    年以內，故意再犯本案有期徒刑以上之罪，為累犯，應依刑
    法第四十七條第一項規定加重其刑，並予先加重後減輕之。
三、公訴意旨另以：被告於九十六年九月八日凌晨零時四十五分
    許，未得被害人乙○○之同意而進入乙○○住宅竊盜，認被
    告另犯有刑法第三百零六條第一項之無故侵入他人住宅罪嫌
    。惟按於夜間侵入住宅竊盜罪，其侵入住宅為該加重竊盜罪
    之加重情節，已包含在於夜間侵入住宅竊盜罪之罪質中，無
    更行構成侵入住宅罪之理（最高法院二十七年上字第一八八
    七號判例意旨、九十一年度臺上字第四三五四號判決意旨參
    照），是本案即無再論以刑法第三百零六條第一項無故侵入
    他人住宅罪之餘地。即此部分原包含於刑法第三百二十一條
    第一項第一款之於夜間侵入住宅竊盜罪之中，無更行起訴論
    罪之必要，惟公訴人以此部分與被告所犯前開於夜間侵入住
    宅竊盜罪間有想像競合關係，而另予論罪，即有未洽，併予
    敘明。
四、原審以本案事證明確，而對被告論罪科刑，本非無見，惟：
    (一)就被告前揭已包含在於夜間侵入住宅竊盜罪之罪質中，無
    更行構成犯罪之無故侵入他人住宅行為，原無再論以刑法第
    三百零六條第一項無故侵入他人住宅罪之餘地，已詳如前所
    論述。此部分既無須另行論罪，即無更行起訴論科之必要，
    惟原審以公訴人認此部分與被告所犯前開於夜間侵入住宅竊
    盜罪間有想像競合關係，而亦認應不另為無罪之諭知，即有
    未洽；(二)本案犯後，被告已於原審辯論終結後宣示判決前與
    告訴人乙○○成立和解，賠償告訴人之損害，有和解書一紙
    附卷可稽，並經告訴人乙○○於本院準備程序時到庭陳述綦
    詳，原審未及審酌，亦有未合。檢察官與被告均提起上訴分
    別以上揭(一)、(二)之事由指摘原審判決不當，即為有理由，應
    由本院予以撤銷改判。爰審酌被告犯罪之動機、目的、手段
    ，尚未竊得財物及犯罪後坦承犯行，且已與被害人成立和解
    等一切情狀，量處如主文第二項所示之刑，並諭知易科罰金
    之折算標準，以示懲儆。至被告所有供行竊所用之起子一支
    ，未據扣案，且非違禁物，未免將來執行困難，爰不予宣告
    沒收。
五、被告甲○○經合法傳喚，無正當理由不到庭，爰不待其陳述
    逕為判決。
據上論斷，應依刑事訴訟法第369條第1項前段、第364條、第299
條第1項前段、第371條，刑法第321條第2項、第1項第1款、第2
款、第3款、第25條第2項、第47條第1項、第41條第1項前段，刑
法施行法第1條之1，判決如主文。
本案經檢察官丙○○到庭執行職務。
中    華    民    國     97    年    3    月     4    日
            刑事第一庭  審判長法  官  陳  紀  綱
                              法  官  姚  勳  昌
                              法  官  張  智  雄
上列正本證明與原本無異。
不得上訴。
                              書記官  謝  雅  惠
中    華    民    國     97    年    3    月     5    日
附錄論罪科刑法條：
中華民國刑法第321條：
犯竊盜罪而有左列情形之一者，處6月以上、5年以下有期徒刑：
一於夜間侵入住宅或有人居住之建築物、船艦或隱匿其內而犯之
  者。
二毀越門扇、牆垣或其他安全設備而犯之者。
三攜帶兇器而犯之者。
四結夥三人以上而犯之者。
五乘火災、水災或其他災害之際而犯之者。
六在車站或埠頭而犯之者。
前項之未遂犯罰之。


司法院資訊處製作；財團法人民間司法改革基金會備份。
